【裁判字號】    98,訴緝,282
【裁判日期】    981015
【裁判案由】    毒品危害防制條例
【裁判全文】
臺灣板橋地方法院刑事判決             98年度訴緝字第282號
公  訴  人  臺灣板橋地方法院檢察署檢察官
被      告  甲○○
上列被告因違反毒品危害防制條例案件，經檢察官提起公訴（97
年度毒偵字第5696號），被告於準備程序中就被訴事實為有罪之
陳述，經本院合議庭裁定由受命法官獨任進行簡式審判程序，判
決如下：
    主  文
甲○○施用第一級毒品，累犯，處有期徒刑玖月。又施用第二級
毒品，累犯，處有期徒刑伍月；扣案之吸食器壹組沒收。應執行
有期徒刑壹年；扣案之吸食器壹組沒收。
    事  實
一、甲○○曾於民國95年間，因施用毒品案件，經本院以95年度
    毒聲字第1651號裁定送勒戒處所觀察、勒戒後，認無繼續施
    用毒品之傾向，於95年10月26日觀察、勒戒執行完畢釋放，
    並由臺灣板橋地方法院檢察署檢察官以95年度毒偵字第5580
    號為不起訴處分確定。復於上開觀察、勒戒執行完畢釋放後
    5 年後之96年間，因施用毒品案件，經本院以96年度簡字第
    1075號判處有期徒刑3 月，嗣於96年5 月7 日確定，並於96
    年6 月13日易科罰金執行完畢。詎甲○○仍不知悔改，於上
    開觀察、勒戒執行完畢釋放後5 年內，基於施用第一級毒品
    海洛因之犯意，於97年7 月1 日上午某時，在臺北縣新莊市
    ○○路891 之26號2 樓住處內，以將海洛因摻入香菸內吸食
    之方式，施用海洛因1 次。另基於施用第二級毒品甲基安非
    他命之犯意，於同日上午施用海洛因後之某時，在上址住處
    內，以將甲基安非他命加入吸食器內以火燒烤吸食其煙之方
    式，施用甲基安非他命1 次。嗣於同日下午1 時30分許，在
    上址為警查獲，並扣得施用甲基安非他命之上開吸食器1 組
    ，經警採集其尿液檢體送驗，結果呈現安非他命、甲基安非
    他命、可待因及嗎啡陽性反應，始悉上情。
二、案經臺北縣政府警察局新莊分局報告臺灣板橋地方法院檢察
    署檢察官偵查起訴。
    理  由
一、本案被告甲○○所犯係死刑、無期徒刑、最輕本刑為3 年以
    上有期徒刑以外之罪，其於準備程序中就前揭被訴事實為有
    罪之陳述，經受命法官告知簡式審判程序之旨，並聽取其與
    公訴人之意見後，本院認無不得或不宜改依簡式審判程序進
    行之情事，依刑事訴訟法第273 條之1 第1 項、第284 條之
    1 規定，裁定本案由受命法官獨任進行簡式審判程序；且依
    刑事訴訟法第273 條之2 及第159 條第2 項規定，不適用傳
    聞法則有關限制證據能力之相關規定，均合先敘明。
二、上揭犯罪事實，業據被告於本院審理時自白不諱，且被告為
    警查獲後，經警採集其尿液檢體送驗，經臺灣檢驗科技股份
    有限公司以酵素免疫分析法（EIA） 初步檢驗，呈現安非他
    命類及鴉片類陽性反應，復以氣相層析質譜儀法（GC/MS ）
    確認檢驗，結果呈現安非他命、甲基安非他命、可待因及嗎
    啡陽性反應等情，有該公司於97年7 月15日所出具報告編號
    CH/2008/70113 號濫用藥物檢驗報告、臺北縣政府警察局新
    莊分局偵辦毒品危害防制條例案被移送人姓名代碼對照表各
    1 份在卷可稽（見97年度毒偵字第5696號偵查卷宗第15-1、
    29頁），並有吸食器1 組扣案可資佐證，足徵被告任意性之
    自白與事實相符，應堪採信。再被告前於95年間，因施用毒
    品案件，經本院以95年度毒聲字第1651號裁定送勒戒處所觀
    察、勒戒後，認無繼續施用毒品之傾向，於95年10月26日觀
    察、勒戒執行完畢釋放，並由臺灣板橋地方法院檢察署檢察
    官以95年度毒偵字第5580號為不起訴處分確定等情，亦有臺
    灣高等法院被告前案紀錄表1 份附卷可參，足認被告係於上
    述觀察、勒戒執行完畢釋放後5 年內為本案施用毒品犯行，
    自應依毒品危害防制條例第23條第2 項規定，依法追訴、處
    罰。本案事證明確，被告犯行洵堪認定，應依法論科。
三、按海洛因及甲基安非他命分別係毒品危害防制條例第2 條第
    2 項第1 款及第2 款所明定之第一級毒品及第二級毒品。是
    核被告甲○○所為，係犯毒品危害防制條例第10條第1 項之
    施用第一級毒品罪及同條第2 項之施用第二級毒品罪。被告
    施用海洛因及甲基安非他命前後，持有海洛因及甲基安非他
    命之低度行為，均為施用之高度行為所吸收，均不另論罪。
    被告所犯上開2 罪間，犯意各別，行為分殊，應予分論併罰
    。被告有上述事實欄所載之科刑及執行紀錄，此觀卷附臺灣
    高等法院被告前案紀錄表1 份即明，其於受有期徒刑之執行
    完畢後，5 年以內故意再犯本件有期徒刑以上之2 罪，俱為
    累犯，均應依刑法第47條第1 項規定加重其刑。爰審酌被告
    曾因施用毒品案件，經觀察、勒戒執行完畢釋放，並獲得不
    起訴處分之寬典（見卷附臺灣高等法院被告前案紀錄表），
    猶不知悔改，而再犯本件施用第一級毒品罪及第二級毒品罪
    ，顯見其戒除毒癮之意志薄弱，惟其施用毒品係自戕行為，
    對他人法益尚無具體危害，兼衡被告之品行、智識程度、生
    活狀況、犯罪之動機、目的、手段、坦承犯行之犯罪後態度
    、檢察官各求處有期徒刑9 月及5 月等一切情狀，各量處如
    主文所示之刑，並定其應執行之刑，以資懲儆。至扣案之吸
    食器1 組，係被告所有供犯本件施用第二級毒品罪所用之物
    ，業據其於警詢時及偵查中均供承明確（見偵查卷宗第6 頁
    、第23頁），爰依刑法第38條第1 項第2 款規定，在施用第
    二級毒品罪之主文項下宣告沒收。
據上論斷，應依刑事訴訟法第273 條之1 第1 項、第299 條第1
項前段，毒品危害防制條例第10條，刑法第11條前段、第47條第
1 項、第38條第1 項第2 款、第51條第5 款，判決如主文。
本案經檢察官張世聰到庭執行職務。
中    華    民    國    98    年    10    月    15    日
                  刑事第九庭    法  官    賴彥魁
上列正本證明與原本無異。
如不服本判決，應於判決送達後10日內，向本院提出上訴書狀，
並應敘述具體理由；其未敘述上訴理由者，應於上訴期間屆滿後
20日內向本院補提理由書（均須按他造當事人之人數附繕本），
「切勿逕送上級法院」。
                                書記官    楊文祥
中    華    民    國    98    年    10    月    15    日
附錄本案論罪科刑法條全文：
毒品危害防制條例第10條
施用第一級毒品者，處6 月以上5 年以下有期徒刑。
施用第二級毒品者，處3 年以下有期徒刑。


司法院資訊處製作；財團法人民間司法改革基金會備份。
